臺灣高等法院交通事件裁定　　　　　　　94年度交抗字第37號
　　抗　告　人
　　即受處分人　甲○○
上列抗告人因違反道路交通管理處罰條例案件，不服臺灣板橋地
方法院，中華民國93年12月15日所為裁定（93年度交聲字第1699
號），提起抗告，本院裁定如下：
    主  文
抗告駁回。
    理  由
一、按汽車迴車時，在禁止左轉路段，不得迴車，道路交通安全
    規則第一百零六條第三款定有明文。次按汽車駕駛人迴車時
    ，在禁止左轉路段迴車者，處二百元以上六百元以下罰鍰（
    即新臺幣六百元以上一千八百元以下），並記違規點數一點
    ，道路交通管理處罰條例第四十九條第三款、第六十三條第
    一項第一款亦有明文規定。又行為人有違反道路交通管理處
    罰條例之情形者，應填製舉發違反道路交通管理事件通知單
    ，並於被通知人欄予以勾記，其係當場舉發者，通知聯應填
    記駕駛人或行為人姓名、性別、出生年月日、地址、
    統一號碼及車主姓名、地址、車牌號碼、車輛種類；被查獲
    之駕駛人或行為人為受處分人時，應將該通知單填記後交付
    該行為人簽名或蓋章收受之；拒絕簽章者，並記明其事由，
    視為已收受，違反道路交通管理事件統一裁罰基準及處理細
    則第十一條第一項第一款亦有規定。
二、原處分機關係以：抗告人即異議人甲○○於民國九十二年九
    月二十四日下午一時五十分許，駕駛車牌號碼Ｈ八—七五九
    號營業用小客車，行經臺北縣板橋市○○路○段東向至與同
    段八十一巷設有「禁止左轉」標誌之路口，先於三民路二段
    一百一十號停車攬客，嗣八十一巷巷口號誌綠燈後，始行駛
    左轉至三民路二段西向路面，經警攔停當場掣單舉發違規，
    依道路交通管理處罰條例第四十九條第三款處罰鍰新台幣一
    千八百元，並依同條例第六十三條第一項第一款規定記違規
    點數一點。
三、抗告意旨略以：抗告人於前開時、地駕駛小客車，停駐板橋
    市○○路○段一一○號門前，停靠路邊，停等派遣載客，抗
    告人、車停駐丁字路口處，當依81x101方向燈號行車應無違
    誤，更何況該路口只有三民路西向東一處有禁止左轉標誌，
    其他三個方向並無禁止人、車行進方向。抗告人是在三民路
    方向紅燈路口淨空後，侍81x101方向綠燈後，在該丁字路口
    定點通過三民路左轉者，此一動線並無禁制標誌，何違規之
    有？為此聲明抗告云云。
四、經查：
（一）抗告人即受處分人於九十二年九月二十四日十三時五十分
      許，駕駛車號Ｈ八—七五九號之營業用小客車，行經臺北
      縣板橋市○○路○段八十一巷口，在禁止左轉路段迴車之
      事實，有臺北縣政府警察局北縣警交字第Ｃ000000
      00號舉發違反道路交通管理事件通知單影本一紙附卷可
      稽。
（二）臺北縣板橋市○○路○段東向與三民路二段八十一巷口，
      稽，雖該標誌係懸掛於近內側車道之處，惟對於行駛於臺
      北縣板橋市○○路東向各車道之車輛均應一體遵守。抗告
      人當時既駕車行駛於該路口之外側車車道，無論有無暫停
      攬客，本不得自東向路段駛往八十一巷口方向（構成左轉
      ），更遑論行駛往三民路二段西向路段（構成迴轉）。而
      抗告人將其自臺北縣板橋市○○路○段東向行駛迴轉至西
      向車道之行車動線，辯稱係暫停於該路段一百一十號後，
      車頭正對八十一巷行駛（車頭已左轉九十度），再行駛往
      八十一巷左轉三民路二段西向（車頭再度左轉九十度），
      係將單一連貫之迴轉動線拆解為二次左轉九十度之行為，
      僅係片面卸責之詞，不足解免其在禁止左轉路段迴轉之違
      規責任。從而，本件抗告人違規事實既屬明確，復經警當
      場攔停舉發，雖抗告人拒絕簽名收受，惟舉發警員業記明
      其事由於舉發單上，揆以首揭說明，視為抗告人已收受該
      通知單。抗告人於違規受舉發後，迄未自行到案納罰，經
      原處分機關以抗告人違規情事明確，援引上開規定，裁處
      抗告人罰鍰新臺幣一千八百元，並記違規點數一點，並無
      違誤。
五、原審因而認抗告人確有如舉發違反道路交通管理事件通知單
    所載之違規事實，原處分機關依首揭規定就抗告人違規之行
    為裁處抗告人一千八百元罰鍰，並記違規點數一點，並無違
    誤，據此駁回抗告人異議之聲請，經核並無不合。抗告意旨
    猶執前詞指摘原判決不當，顯無理由，應予駁回。
據上論斷，應依道路交通案件處理辦法第二十六條、刑事訴訟法
第四百十二條，裁定如主文。
中　　華　　民　　國　　94　　年　　1 　　月　　26　　日
              　　臺灣高等法院交通法庭
                      審判長法  官  葉騰瑞
　　　　　　　　　　　　　　法  官  魏新國
　　　　　　　　　　　　　　法  官  莊明彰
以上正本證明與原本無異。
不得再抗告。
                            書記官  廖逸柔
中　　華　　民　　國　　94　　年　　1 　　月　　26　　日
